【裁判字號】    88,聲再,630
【裁判日期】    890111
【裁判案由】    聲請再審
【裁判全文】
臺灣高等法院刑事裁定                            八十八年度聲再字第六三號
    再審聲請人
    即  自訴人  甲○○
    受 判決 人  乙○○
右聲請人因偽造文書案件，對於本院中華民國八十八年五月二十一日八十八年度上訴
字第一六三五號確定判決（第一審判決案號：台灣新竹地方法院八十七年度自字第九
號；第三審判決案號：最高法院八十八年度台上字第五三七五號）聲請再審，本院裁
定如左：
    主  文
再審之聲請駁回。
    理  由
一、本件聲請再審意旨如後附刑事再審狀及補充再審理由狀所載（如附件）。
二、惟查：
（一）按判決違背法令，係提起上訴及非常上訴之事由，並非再審之事由。聲請人以
      本院原判決有調查證據不詳、依法應予調查而未予調查、理由矛盾、捏造理由
      及漏未審酌重要證據等諸多「違背法令」情形，提起再審，於法即有未合；且
      前開原判決有調查證據不詳、依法應予調查而未予調查、理由矛盾、捏造理由
      之違背法令情形，業據聲請人對本院原判決提起第三審上訴時，執為上訴理由
      （詳見本院調閱之最高法院八十八年度台上字第五三七五號卷附呈遞上訴理由
      狀），惟經最高法院駁回其上訴而確定，併此敘明。
（二）聲請意旨另以係依刑事訴訟法第四百二十二條第三款之規定聲請再審云云。按
      受免訴之判決確定後，而於訴訟上或訴訟外自述，或發見確實之新證據，足認
      其並無免訴之原因者，為受判決人之不利益，得聲請再審，刑事訴訟法第四百
      二十二條第三款固設有明文。然查聲請人並未具体表示受判決人即被告有何訴
      訟上或訴訟外自述，而足認其並無免訴原因之情形；且未表明發見如何之「確
      實之新證據，足認被告並無免訴之原因」，於法即有未合。
（三）聲請人質疑原判決究係依何證據認定被告係於六十六年擅改地籍圖，於判決中
      並無交待云云。然查此非刑事訴訟法所規定之再審事由，況自訴人於自訴狀已
      陳明：「本案被告乙○○於民國六十六年間違法擅改原告所有前揭地籍圖」等
      語（見原審卷第二頁），且經原判決載入自訴意旨。
（四）聲請人復以原判決僅就被告所犯刑法第二百十一條之罪責予以審究，至其所犯
      貪污治罪條例第六條第一項第四款之罪，則恝置不論云云。然查此亦非刑事訴
      訟法所規定之再審事由。
（五）聲請人又以自訴人上訴二審時僅聲明上訴而已，尚未隻字敘明理由，原判決竟
      以「自訴人上訴意旨，指摘原判決不當，為無理由」，聲請人何來上訴理由、
      上訴意旨，原判決即屬捏造理由之違背法令云云。然查此亦非刑事訴訟法所規
      定之再審事由。
三、綜上而論，聲請人所舉聲請再審之理由，與刑事訴訟法再審事由之規定不合，是
    其聲請再審，為無理由，應予駁回。
四、爰依刑事訴訟法第四百卅四條第一項裁定如主文。
中    華    民    國    八十九    年        一        月      十一      日
                            台灣高等法院刑事第二十四庭
                                審判長法  官  陳  貽  男
                                      法  官  李  世  貴
                                      法  官  聶  齊  桓
右正本證明與原本無異。
如不服本裁定應於收受送達後五日內向本院提出抗告書狀。
                                      書記官  于      誠
中    華    民    國    八十九    年        一    月      十三      日


司法院資訊處製作；財團法人民間司法改革基金會備份。
